【裁判字號】    92,交上易,48
【裁判日期】    920430
【裁判案由】    過失致死
【裁判全文】
臺灣高等法院刑事判決                            九十二年度交上易字第四八號
    上  訴  人
    即  被  告  甲○○
    選任辯護人  陳明暉律師
                簡泰正律師
右上訴人因過失致死案件，不服臺灣板橋地方法院九十一年度交易字第四五二號，中
華民國九十一年十一月七日第一審判決（起訴案號：臺灣板橋地方法院檢察署九十一
年度偵字第一二五七八號）提起上訴，本院判決如左：
    主  文
上訴駁回。
甲○○緩刑貳年。
    事  實  及  理  由
一、本案經本院審理結果，第一審認被告犯刑法第二百七十六條第一項之過失致人於
    死罪，處有期徒刑肆月，並諭知易科罰金折算之標準為以參佰元折算壹日，認事
    用法及量刑均無不當，應予維持，並引用第一審判決書記載之事實、證據及理由
二、被告上訴論旨，猶執陳詞，空言否認犯罪，辯稱：當時天色黑暗，又無路燈，被
    害人身穿黑衣，伊實無注意預見之可能云云。惟查原判決業於理由欄詳細說明，
    依附卷之交通事故調查報告表之記載及證人丁國璋警察之證詞可知，事故現場並
    無不能注意之情事；且被害人李劉寶鏡當時手推之菜籃車藍內有白色塑膠袋多件
    ，足以反光；復按台灣省台北縣區車輛行車事故鑑定委員會北鑑字第九一００五
    ０號、台灣省車輛行車事故覆議鑑定委員會府覆議字第九一０六九二號函暨相驗
    筆錄、相驗屍體證明書、驗斷書等，均可證被告駕車未注意道路交通安全規定，
    雖被害人未注意對向來車亦與有過失，然此仍無礙於被告過失責任之成立。又被
    害人確因本件車禍，頭部外傷、顱內出血致死，與被告過失駕車肇事行為間，具
    有相當因果關係。是以，被告所辯無過失云云，不足採取。本件事證明確，被告
    犯行洵堪認定。被告上訴指摘原判決不當，為無理由，應予駁回。
三、惟本院姑念被告甲○○係在學學生，此有學生證影本在卷可稽，其前未曾受有期
    徒刑以上刑之宣告，此有臺灣高等法院被告前案紀錄簡覆表在卷可稽，此次犯罪
    係偶發初犯，且亦與被害人家屬成立調解，此有台北縣新莊市調解委員會調解書
    乙份在卷可稽，本院認被告經此次刑之宣告，爾後當知所警惕，信無再犯之虞，
    因認所處之刑，以暫不執行為適當，爰併予宣告緩刑二年以策自新。
四、據上論斷，應依刑事訴訟法第三百七十三條、第三百六十八條、刑法七十四條第
    一款，判決如主文。
本案經檢察官朱兆民到庭執行職務。
中      華      民      國    九十二    年      四      月     三十     日
                              臺灣高等法院交通法庭
                                  審判長法  官  陳  祐  治
                                        法  官  王  炳  梁
                                        法  官  楊  炳  禎
右正本證明與原本無異。
不得上訴。
                                        書記官  廖  素  花
中      華      民      國    九十二    年      五      月      八      日
附錄：本判決論罪科刑法條全文
刑法第二百七十六條
因過失致人於死者，處二年以下有期徒刑、拘役或二千元以下罰金。
從事業務之人，因業務上之過失犯前項之罪者，處五年以下有期徒刑或拘役，得併科
三千元以下罰金。


司法院資訊處製作；財團法人民間司法改革基金會備份。
